臺灣臺中地方法院刑事判決　　　　　　　　　　　　九十三年度易字第二六０五號
　　公　訴　人　臺灣臺中地方法院檢察署檢察官
　　被　　　告　戊○○
右列被告因傷害案件，經檢察官聲請簡易判決處刑（聲請案號：九十三年度調偵字第
三一九號），經本院豐原簡易庭認不宜以簡易判決處刑，簽由本院刑事庭改依通常程
序審理，判決如左：
    主  文
戊○○共同傷害人之身體，處拘役參拾日，如易科罰金，以參佰元折算壹日。
    犯罪事實
一、緣戊○○於民國（下同）九十一年四月間因與丁○○（已於九十三年九月二十八
    日死亡）之妻甲○○發生車禍，雙方就賠償金額有債務糾紛，戊○○遂於九十二
    年六月二十三日上午十時二十分許，夥同數名姓名、年籍不詳之成年男子，前往
    臺中縣和平鄉○○村○○路二十九號之壽山農場販賣部前，向丁○○催討債務，
    惟因催討不成而發生激烈爭執，戊○○竟與其中一名同往姓名、年籍不詳年約三
    十餘歲之成年男子共同基於普通傷害之犯意聯絡，由戊○○在旁觀看，該名男子
    則徒手毆打丁○○頭部，致丁○○受有頭部外傷、頭皮挫傷（左側後枕部皮下血
    腫二Ｘ二公分）之傷害。
二、案經丁○○、甲○○訴由臺中縣警察局和平分局報請臺灣臺中地方法院檢察署檢
    察官偵查後聲請簡易判決處刑。
    理  由
一、訊據被告戊○○固坦承在福壽山農場餐廳部上班，且案發前與告訴人甲○○有車
    禍賠償之債務糾紛，並於右開時、地在場等事實不諱，惟矢口否認有何共同傷害
    告訴人丁○○之犯行，辯稱：當時丁○○他們是在喝酒，伊沒有架住丁○○，也
    沒有看到有人出手打丁○○，丁○○有倒在地上，但是伊不知道何原因，且圍住
    丁○○的那群人中伊只認識其中一人，其他人伊均不認識云云。惟查，右揭事實
    業據告訴人丁○○於偵訊時、甲○○於偵訊及本院審理時到庭指訴明確，且證人
    乙○○於本院九十四年一月二十四日審理時到庭結證稱：「當天我送水果到丁○○攤位，看到一群人圍在丁○○旁邊要打他，出手打他那人我不認識，被告事前
    、事後有與那群人交談，且看到被告與那群人一起開兩部車在被害人門口，看得
    出來他們是一起的，被告與那群人去那裡是為了以前的事，被害人之妻與被告曾
    發生車禍，被告應該是去要賠償」等語，核與告訴人指訴情節相符，此外，復有
    診斷證明書影本一紙在卷可證，被告上開所為未看到被害人丁○○被打，並不認
    識圍觀之人之辯解，已與事實不符，而難採信。本件事證明確，被告犯行堪以認
    定。另被告雖於本院聲請傳訊證人袁應輝到庭，以證明圍觀那群人並非伊所帶去
    ，且伊沒有架住告訴人丁○○等情，惟依證人袁應輝於偵查中所證稱：剛開始是
    丁○○與戊○○在爭吵車禍賠償的事情，有一些遊客在圍觀，並沒有人打丁○○
    ，丁○○並沒有倒在地上，是他的母親要他假裝倒在地上叫救護車來等語（見九
    十二年度偵字第一六八四二號卷第二十四頁至第二十五頁），已與告訴人丁○○
    、甲○○及證人乙○○所稱有人徒手毆打丁○○等情相悖，則證人袁應輝所證已
    有偏頗，是本院認已無再予傳訊證人袁應輝之必要，附此敘明。
二、核被告所為，係犯刑法第二百七十七條第一項之傷害罪。被告與該姓名、年籍不
    詳之成年男子間就前開犯行，有犯意聯絡及行為分擔，為共同正犯。爰審酌被告
    前未有任何犯罪前科，有臺灣高等法院被告全國前案紀錄表一份在卷可稽，素行
    良好，僅因向告訴人催討車禍賠償金未果，而動手傷害告訴人，暨告訴人丁○○
    傷勢輕微及被告犯後仍否認犯行，迄未與告訴人達成和解，犯後態度不佳等一切
    情狀，量處如主文所示之刑，並諭知易科罰金之折算標準。
據上論斷，應依刑事訴訟法第四百五十二條、第二百九十九條第一項前段，刑法第二
十八條、第二百七十七條第一項、第四十一條第一項前段，罰金罰鍰提高標準條例第
一條前段、第二條，判決如主文。
本案經檢察官丙○○到庭執行職務
中      華      民      國      九十四      年     二     月    十八    日
                                臺灣臺中地方法院刑事第五庭
                                    審判長法  官  梁  堯  銘
                                          法  官  巫  淑  芳
                                          法  官  林  慧  英
右正本證明與原本無異。
如不服本判決，應於送達後十日內向本院提出上訴狀（須附繕本），上訴於臺灣高等
法院臺中分院。
                                          書記官
中      華      民      國      九十四      年     二     月    十八    日
附錄論罪科刑法條
刑法第二百七十七條第一項
傷害人之身體或健康者，處三年以下有期徒刑、拘役或一千元以下罰金。
